最　高　行　政　法　院　裁　定　　　　　　　　　　九十三年度裁字第二七三號
　　上　訴　人　海伸有限公司
　　代　表　人　甲○○
　　訴訟代理人　龍雲翔　律師
　　被 上訴 人　經濟部智慧財產局
　　代　表　人　乙○○
右當事人間因新型專利異議事件，上訴人對於中華民國九十一年十月二十三日臺北高
等行政法院九十年度訴字第六三六三號判決，提起上訴，本院裁定如左：
　　主  文
上訴駁回。
上訴審訴訟費用由上訴人負擔。
　　理  由
一、按對於高等行政法院判決上訴，非以其違背法令為理由，不得為之，行政訴訟法
    第二百四十二條定有明文。是對於高等行政法院判決上訴，若未具體說明原判決
    違背何項法令、不適用或如何適用不當之具體情事，即非主張原判決違背法令以
    為上訴理由，其上訴不應准許。
二、查原審參加人中慶毛刷廠股份有限公司於民國八十八年七月三十日以「冷熱兩用
    敷袋及其裝置追加（一）」向被上訴人申請作為第00000000號新型專利
    之追加（一）專利，經被上訴人編為第00000000Ａ○一號審查，准予專
    利。公告期間，上訴人以其違反專利法第九十八條第一項第一款及第二項之規定
    ，不符新型專利要件，對之提起異議，案經被上訴人審查，於九十年四月二十五
    日以（九○）智專三（三）○四○六四字第○九○八九○○○六四八號專利異議
    審定書為「異議不成立」之處分，上訴人不服，提起訴願，遭決定駁回，遂提起
    行政訴訟。原審以：按凡對物品之形狀、構造或裝置之創作或改良，而可供產業
    上利用者，得依專利法第九十七條及第九十八條第一項規定申請取得新型專利。
    而對於公告中之新型，任何人認有違反專利法第九十七條至第九十九條規定，提
    起異議者，依同法第一百零二條規定，得自公告之日起三個月內，備具異議書，
    附具證明文件，向專利專責機關提起之。從而系爭專利有無違反專利法情事而應
    不予專利，依法應由異議人附具證據證明之，倘其證據不足以證明系爭專利有違
    專利法之規定，自應為異議不成立之處分。上訴人所提引證一至五，僅為產品目
    錄或進口報單，均無提及其結構特徵及有無開放式水槽等，尚難比較系爭案與引
    證一至五結構及所產生之功能功效之異同，亦無法證明系爭案係運用申請前既有
    之知識及技術，而為熟習該項技術者所能輕易完成且未能增進功效者。從而，被
    上訴人以系爭案未違反專利法第九十八條第一項第一款及第二項之規定，而為本
    件異議不成立之處分，洵無違誤，訴願決定予以維持，亦無不合。上訴人仍執前
    詞，訴請撤銷及命被上訴人另為異議成立之處分，核無理由，乃予駁回上訴人於
    原審之訴。
三、上訴意旨雖謂：原審判斷方向錯誤，因系爭案與引證案在比較時，應著重於系爭
    案主要所使用冷熱兩用敷袋乃為醫療界常見之設備，且可由習知技術輕易推導而
    成，甚至系爭案之冷熱兩用醫療器材，皆利用廣為周知之導管連接機本身及敷袋
    內部使其單向循環者之技術手段，並非著重於引證案「不具有相關結構揭示」而
    在新穎性及進步性上不具引證系爭案，而是因著重於「是否為習有技藝或熟習此
    項技藝人士所能輕易推導而成之技術手段」之考量等語。惟此僅就原審法院證據
    取捨、認定事實之職權行使，指摘其為不當，而對原判決究竟違背何項法令、不
    適用或如何適用不當之具體情事，則未詳予指明。依首揭說明，即非主張原判決
    違背法令以為上訴理由，上訴人泛指原判決違背論理及經驗法則云云，自難認合
    法，應予駁回。
依行政訴訟法第二百四十九條第一項前段、第一百零四條、民事訴訟法第九十五條、
第七十八條，裁定如主文。
中　　華　　民　　國　　九十三　　　年　　　三　　　　月　　　十一　　　日
                    最 高 行 政 法 院  第 五 庭
                                審 判 長 法  官　　　趙　永　康
                                         法  官      蔡  進  田
                                         法  官　　　鄭　淑　貞
                                         法  官　　　黃　合　文
                                         法  官　　　林　家　惠
右  正  本  證  明  與  原  本  無  異
　　　　　　　　　　　　　　　　　　　　 法院書記官　陳　盛　信
中　　華　　民　　國　　九十三　　　年　　　三　　　　月　　　十二　　　日
